臺灣宜蘭地方法院刑事裁定
111年度秩字第31號
移送機關    宜蘭縣政府警察局蘇澳分局	
被移送人    游凱恩



            游志民


上列被移送人因違反社會秩序維護法案件，經移送機關以民國11
1年5月12日警澳偵字第1110005575號移送書移送審理，本院裁定
如下：
    主  文
乙○○、甲○○均不罰。
    理  由
一、移送意旨略以：被移送人乙○○、甲○○（下稱被移送人）於民
    國111年3月22日晚間8時30分許，至宜蘭縣○○鎮○○路○段000
    號前，大聲叫囂、藉端滋擾住戶，認被移送人均涉嫌違反社
    會秩序維護法第68條第2款等語。
二、按犯罪事實應依證據認定之，無證據不得認定犯罪事實；不
    能證明被告犯罪，應諭知無罪之判決，刑事訴訟法第154條
    第2項、第301條第1項定有明文，此於法院受理違反社會秩
    序維護法案件，亦準用之，社會秩序維護法第92條亦有明文
    。又社會秩序維護法第68條第2款雖規定「藉端滋擾住戶、
    工廠、公司行號、公共場所或公眾得出入之場所者，處3日
    以下拘留或新臺幣12,000元以下罰鍰」，惟上開所謂「藉端
    滋擾」，係指行為人有滋擾場所之本意，亦即無中生有、恣
    取生事之藉口，或雖有事實可為藉口，然欠缺法律上之正當
    性仍執此妄生事端，並以逾越一般社會大眾觀念中所容許之
    合理範圍之方式，遂其妨害公共秩序、擾亂社會安寧之潛在
    目的，致擾及場所之安寧秩序且難以維持或回復者而言。是
    倘行為人之行為具法律上正當原因，而以此向住戶、工廠或
    公司行號等對象為請求或表態，甚或向社會公眾表明正義、
    公理之訴求，或為類似之行為者，即與前開要件未合；縱其
    所為或有不當，仍難逕以該規定相繩。
三、移送機關認被移送人涉有違反社會秩序維護法第68條第2款
    之行為，無非係以被害人程智祥於警詢證述及其自行蒐證現
    場照片、錄影譯文等為其論據。經查，被移送人於警詢時均
    堅詞否認有何藉端滋擾之行為，被害人於警詢時雖指稱：被
    移送人乙○○與同伴來伊家門口騷擾叫囂挑釁，第一次挑釁為
    何之前酒駕事故要報警，之後又與被移送人甲○○二度前來騷
    擾叫囂等語。然均為被移送人所否認，其中乙○○辯稱：我沒
    有要騷擾被害人，只是要跟被害人談論2月13日撞到他車的
    交通事故等語；甲○○則稱：我和乙○○只是去詢問被害人，是
    否有推乙○○這件事，並沒有要滋擾被害人意思等語。又依卷
    附現場照片，僅見被移送人二人曾處於被害人住處外附近，
    三人均手持手機錄影蒐證等事實。另錄音譯文亦僅見被害人
    質問乙○○有無對其辱罵髒話，嗣乙○○反稱已賠錢給被害人等
    語，暨被害人與甲○○爭執被害人有無動手推乙○○等節，核與
    被移送人二人前開所辯相符，可見被移送人乙○○主觀上係要
    與被害人討論之前車禍事故，被移送人甲○○則係認被害人先
    前推乙○○之行為不妥，前往與之理論，並非無據，此舉尚難
    認被移送人係假藉事端擴大發揮，已逾越該事端在一般社會
    大眾觀念中所容許之合理範圍，以遂其妨害公共秩序、擾亂
    社會安寧之潛在目的。此外，復查無其他證據足資證明被移
    送人有何違反社會秩序維護法第68條第2款之情形，揆諸上
    開說明，應為被移送人不罰之諭知。
四、依社會秩序維護法第45條第2項，裁定如主文。
中　　華　　民　　國　　111 　年　　5 　　月　　23　　日
                  刑事第三庭法  官  游欣怡
以上正本證明與原本無異。
如不服本裁定，應於送達後5日內，向本院提出抗告狀。（需附
繕本）
                            書記官　翁靜儀
中　　華　　民　　國　　111 　年　　5 　　月　　23　　日